ru: Входящий в комплект вращающийся узел шорт-блока: Блок и коленвал; Блок, коленвал и шатуны; Блок, коленвал, шатуны и поршни; Блок, коленвал, шатуны, поршни и вкладыши; Блок, коленвал, шатуны, поршни и кольца; Только блок; Вся кривошипно-шатунная группа; Другое
es: Conjunto giratorio del bloque corto incluido: Bloque y cigüeñal; Bloque, cigüeñal y bielas; Bloque, cigüeñal, bielas y pistones; Bloque, cigüeñal, bielas, pistones y cojinetes; Bloque, cigüeñal, bielas, pistones y anillos; Solo bloque; Conjunto giratorio completo; Otro
hr-HR: Uključen kratki blok rotirajući sklop: Blok + radilica; Blok + radilica + klipnjače; Blok + radilica + klipnjače + klipovi; Blok + radilica + klipnjače + klipovi + ležajevi; Blok + radilica + klipnjače + klipovi + prstenovi; Samo blok; Kompletni rotirajući sklop; Drugo
tr: Kısa blokta dahil döner aksam: Blok + krank mili; Blok + krank mili + biyel kolları; Blok + krank mili + biyel kolları + pistonlar; Blok + krank mili + biyel kolları + pistonlar + yataklar; Blok + krank mili + biyel kolları + pistonlar + segmanlar; Sadece blok; Komple döner aksam; Diğer
pl: W zestawie krótki blok obrotowy: Blok silnika + wał korbowy; Blok silnika + wał korbowy + korbowody; Blok silnika + wał korbowy + korbowody + tłoki; Blok silnika + wał korbowy + korbowody + tłoki + łożyska; Blok silnika + wał korbowy + korbowody + tłoki + pierścienie; Tylko blok silnika; Kompletny układ korbowy; Inne
zh-CN: 短缸体包含的旋转组件: 缸体 + 曲轴; 缸体 + 曲轴 + 连杆; 缸体 + 曲轴 + 连杆 + 活塞; 缸体 + 曲轴 + 连杆 + 活塞 + 轴承; 缸体 + 曲轴 + 连杆 + 活塞 + 活塞环; 仅缸体; 完整旋转总成; 其他
nb: Roterende enhet til kort veivaksel inkludert: Blokk + veivaksel; Blokk + veivaksel + råder; Blokk + veivaksel + råder + stempler; Blokk + veivaksel + råder + stempler + lagre; Blokk + veivaksel + råder + stempler + ringer; Kun blokk; Komplett roterende enhet; Annet
it: Gruppo rotante dello short block incluso: Monoblocco + albero motore; Monoblocco + albero motore + bielle; Monoblocco + albero motore + bielle + pistoni; Monoblocco + albero motore + bielle + pistoni + cuscinetti; Monoblocco + albero motore + bielle + pistoni + fasce elastiche; Solo monoblocco; Gruppo rotante completo; Altro
en: Short block rotating assembly included: Block + crankshaft; Block + crankshaft + rods; Block + crankshaft + rods + pistons; Block + crankshaft + rods + pistons + bearings; Block + crankshaft + rods + pistons + rings; Block only; Complete rotating assembly; Other
pt-BR: Bloco parcial do motor conjunto rotativo incluído: Bloco + virabrequim; Bloco + virabrequim + bielas; Bloco + virabrequim + bielas + pistões; Bloco + virabrequim + bielas + pistões + bronzinas; Bloco + virabrequim + bielas + pistões + anéis; Apenas bloco; Conjunto rotativo completo; Outros
pt-PT: Conjunto rotativo do bloco curto incluído: Bloco + cambota; Bloco + cambota + bielas; Bloco + cambota + bielas + pistões; Bloco + cambota + bielas + pistões + rolamentos; Bloco + cambota + bielas + pistões + segmentos; Apenas bloco; Conjunto rotativo completo; Outro
sv: Roterande kortblock ingår: Block + vevaxel; Block + vevaxel + vevstakar; Block + vevaxel + vevstakar + kolvar; Block + vevaxel + vevstakar + kolvar + lager; Block + vevaxel + vevstakar + kolvar + ringar; Endast block; Komplett roterande montering; Annat
vi: Bao gồm cụm lắp ráp xoay khối ngắn.: Lốc máy + trục khuỷu; Lốc máy + trục khuỷu + tay biên; Lốc máy + trục khuỷu + tay biên + pít-tông; Lốc máy + trục khuỷu + tay biên + pít-tông + ổ trục; Lốc máy + trục khuỷu + tay biên + pít-tông + xéc măng; Chỉ lốc máy; Cụm chi tiết quay hoàn chỉnh; Khác
bg-BG: Включен въртящ се механизъм в късия блок на двигателя: Блок + колянов вал; Блок + колянов вал + мотовилки; Блок + колянов вал + мотовилки + бутала; Блок + колянов вал + мотовилки + бутала + лагери; Блок + колянов вал + мотовилки + бутала + сегменти; Само блок; Пълен въртящ се механизъм; Друго
ko: 쇼트 블록 회전 어셈블리 포함 여부: 블록 + 크랭크샤프트; 블록 + 크랭크샤프트 + 로드; 블록 + 크랭크샤프트 + 로드 + 피스톤; 블록 + 크랭크샤프트 + 로드 + 피스톤 + 베어링; 블록 + 크랭크샤프트 + 로드 + 피스톤 + 링; 블록 전용; 전체 회전 어셈블리; 기타
cs: Součástí je otočná sestava krátkého bloku: Blok + kliková hřídel; Blok + kliková hřídel + ojnice; Blok + kliková hřídel + ojnice + písty; Blok + kliková hřídel + ojnice + písty + ložiska; Blok + kliková hřídel + ojnice + písty + pístní kroužky; Pouze blok; Kompletní rotační sestava; Jiné
ja: ショートブロック回転アセンブリ付属: ブロック + クランクシャフト; ブロック + クランクシャフト + ロッド; ブロック + クランクシャフト + ロッド + ピストン; ブロック + クランクシャフト + ロッド + ピストン + ベアリング; ブロック + クランクシャフト + ロッド + ピストン + リング; ブロックのみ; 回転アセンブリ一式; その他
sk-SK: Súčasťou balenia je rotujúca zostava krátkeho bloku: Blok + kľukový hriadeľ; Blok + kľukový hriadeľ + ojnice; Blok + kľukový hriadeľ + ojnice + piesty; Blok + kľukový hriadeľ + ojnice + piesty + ložiská; Blok + kľukový hriadeľ + ojnice + piesty + krúžky; Iba blok; Kompletná rotačná zostava; Iné
ro-RO: Ansamblu rotativ inclus pentru motorul scurt: Bloc motor + arbore cotit; Bloc motor + arbore cotit + biele; Bloc motor + arbore cotit + biele + pistoane; Bloc motor + arbore cotit + biele + pistoane + cuzineți; Bloc motor + arbore cotit + biele + pistoane + segmenți; Doar bloc motor; Ansamblu rotativ complet; Altele
de: Enthaltene rotierende Baugruppe des Shortblocks: Block + Kurbelwelle; Block + Kurbelwelle + Pleuel; Block + Kurbelwelle + Pleuel + Kolben; Block + Kurbelwelle + Pleuel + Kolben + Lager; Block + Kurbelwelle + Pleuel + Kolben + Ringe; Nur Block; Kompletter Kurbeltrieb; Sonstige
nl: Short block meegeleverd roterend geheel: Motorblok + krukas; Motorblok + krukas + drijfstangen; Motorblok + krukas + drijfstangen + zuigers; Motorblok + krukas + drijfstangen + zuigers + lagers; Motorblok + krukas + drijfstangen + zuigers + veren; Alleen motorblok; Volledig roterend systeem; Overig
sl-SI: Vključen rotacijski sklop delnega motorja: Blok + ročična gred; Blok + ročična gred + ojnice; Blok + ročična gred + ojnice + bati; Blok + ročična gred + ojnice + bati + ležaji; Blok + ročična gred + ojnice + bati + obročki; Samo blok; Celoten rotacijski sklop; Drugo
hu: Rövid blokk forgattyús mechanizmusa: Blokk + főtengely; Blokk + főtengely + hajtókarok; Blokk + főtengely + hajtókarok + dugattyúk; Blokk + főtengely + hajtókarok + dugattyúk + csapágyak; Blokk + főtengely + hajtókarok + dugattyúk + gyűrűk; Csak blokk; Teljes forgó szerelvény; Egyéb
th: รวมชุดประกอบหมุนบล็อกสั้น: เสื้อสูบ + เพลาข้อเหวี่ยง; เสื้อสูบ + เพลาข้อเหวี่ยง + ก้านสูบ; เสื้อสูบ + เพลาข้อเหวี่ยง + ก้านสูบ + ลูกสูบ; เสื้อสูบ + เพลาข้อเหวี่ยง + ก้านสูบ + ลูกสูบ + แบริ่ง; เสื้อสูบ + เพลาข้อเหวี่ยง + ก้านสูบ + ลูกสูบ + แหวน; เสื้อสูบเท่านั้น; ชุดกลไกหมุนครบชุด; อื่นๆ
fi: Perusmoottorin mäntäkoneisto sisältyy toimitukseen: Lohko + kampiakseli; Lohko + kampiakseli + kiertokanget; Lohko + kampiakseli + kiertokanget + männät; Lohko + kampiakseli + kiertokanget + männät + laakerit; Lohko + kampiakseli + kiertokanget + männät + renkaat; Vain lohko; Täydellinen pyörivä kokoonpano; Muu
zh-TW: 包含中缸旋轉組件: 汽缸體 + 曲軸; 汽缸體 + 曲軸 + 連桿; 汽缸體 + 曲軸 + 連桿 + 活塞; 汽缸體 + 曲軸 + 連桿 + 活塞 + 軸承; 汽缸體 + 曲軸 + 連桿 + 活塞 + 活塞環; 僅汽缸體; 完整旋轉總成; 其他
da: Roterende samling inkluderet i short block: Blok + krumtapaksel; Blok + krumtapaksel + plejlstænger; Blok + krumtapaksel + plejlstænger + stempler; Blok + krumtapaksel + plejlstænger + stempler + lejer; Blok + krumtapaksel + plejlstænger + stempler + stempelringe; Kun blok; Komplet roterende samling; Andet
fr: Équipage mobile inclus avec le bloc embiellé: Bloc + vilebrequin; Bloc + vilebrequin + bielles; Bloc + vilebrequin + bielles + pistons; Bloc + vilebrequin + bielles + pistons + roulements; Bloc + vilebrequin + bielles + pistons + segments; Bloc uniquement; Ensemble rotatif complet; Autre
el: Περιλαμβάνεται περιστρεφόμενο συγκρότημα κάτω μέρους κινητήρα: Μπλοκ + στροφαλοφόρος άξονας; Μπλοκ + στροφαλοφόρος άξονας + μπιέλες; Μπλοκ + στροφαλοφόρος + μπιέλες + πιστόνια; Μπλοκ + στροφαλοφόρος + μπιέλες + πιστόνια + ρουλεμάν; Μπλοκ + στροφαλοφόρος + μπιέλες + πιστόνια + ελατήρια; Μόνο μπλοκ; Πλήρες περιστρεφόμενο συγκρότημα; Άλλο
lt-LT: Įtrauktas trumpojo variklio bloko besisukantis mazgas: Blokas + alkūninis velenas; Blokas + alkūninis velenas + švaistikliai; Blokas + alkūninis velenas + švaistikliai + stūmokliai; Blokas + alkūninis velenas + švaistikliai + stūmokliai + guoliai; Blokas + alkūninis velenas + švaistikliai + stūmokliai + žiedai; Tik blokas; Pilnas besisukantis agregatas; Kita